【裁判字號】    90,易,1934
【裁判日期】    900718
【裁判案由】    毒品危害防制條例
【裁判全文】
臺灣臺中地方法院刑事判決                          九十年度易字第一九三四號
    公  訴  人  臺灣台中地方法院檢察署檢察官
    被      告  甲○○
右列被告因毒品危害防制條例案件，經檢察官提起公訴（九十年度毒偵字第一三０九
號），本院判決如左：
    主  文
甲○○施用第二級毒品，處有期徒刑捌月。
    事  實
一、甲○○前因施用毒品案件，經本院以八十七年度毒聲字第一七四０號裁定送觀察
    、勒戒後，認無繼續施用毒品之傾向，而經台灣台中地方法院檢察署檢察官於八
    十七年九月十八日以八十七年偵字第一七二六七號為不起訴處分。甲○○復再犯
    施用毒品案件，經本院以八十八年度毒聲字第二九四七號裁定送觀察、勒戒後，
    仍無繼續施用毒品之傾向，而經台灣台中地方法院檢察署檢察官於八十八年六月
    二日以八十八年度偵緝字第三八九號、八十八年度偵字第一二一四七號為不起訴
    處分確定在案。甲○○仍不知悔改，復於八十八年十月九日中午，在其台中縣烏
    日鄉○○路五中巷四三弄二七號住處，施用第二級毒品安非他命一次，經本院判
    處有期徒刑七月，並裁定令入戒治所強制戒治，嗣經本院裁定停止強制戒治付保
    護管束。甲○○竟又於保護管束期間即九十年二月五日回溯前四日內某時，在不
    詳地點，以不詳之方法，施用第二級毒品安非他命一次。嗣於九十年二月五日甲
    ○○至台灣台中地方法院檢察署定期採尿檢測送驗後，結果呈安非他命陽性反應
    ，始查知上情。
二、案經台灣台中地方法院檢察署檢察官自動檢舉後偵查起訴。
    理  由
一、訊據被告甲○○，矢口否認有何施用第二級毒品安非他命之犯行，辯稱：其在採
    尿其並無施用毒品云云。然查，被告於九十年二月五日所採之尿液，經送私立中
    山醫學院附設孫中山先生紀念醫院藥物濫用檢測中心檢驗結果，確呈安非他命陽
    性反應，有該院之檢驗報告書一份在卷可稽，被告辯稱未施用第二級毒品安非他
    命，自無可採。又被告前因施用毒品案件，經本院裁定送觀察、勒戒後，認無繼
    續施用毒品之傾向，而經台灣台中地方法院檢察署檢察官於八十七年九月十八日
    以八十七年偵字第一七二六七號為不起訴處分確定；其復再犯施用毒品案件，經
    本院裁定送觀察、勒戒後，仍無繼續施用毒品之傾向，再經台灣台中地方法院檢
    察署檢察官於八十八年六月二日以八十八年度偵緝字第三八九號、八十八年度偵
    字第一二一四七號為不起訴處分確定。又再犯施用毒品案件，經本院於八十九年
    四月十一日以八十八年度易字第三九八九號判處有期徒刑七月，並令入戒治所強
    制戒治等事實，有本院上開判決書一份、台灣台中地方法院檢察署刑案資料查註
    紀錄表一份在卷足憑。事證明確，被告三犯以上施用毒品之犯行，洵堪認定。
二、核被告所為，係犯毒品危害防制條例第十條第二項之施用第二級毒品罪。被告持
    有毒品之低度行為，為施用毒品之高度行為所吸收，不另論罪。爰審酌被告前因
    施用毒品犯行，甫經二次觀察、勒戒，且經法院判決處刑，竟再施用毒品安非他
    命，無視於毒品對於自身健康之戕害及國家對於杜絕毒品犯罪之禁令，惡性非輕
    ，然被告犯後尚知悔悟，本於毒品犯罪人亦為「病人」考量，其施以長時間戒治
    處遇，與毒品犯罪科以刑罰之「特別預防」機制，尚無不同，量刑不宜過重等一
    切情狀，量處如主文所示之刑。
據上論斷，應依刑事訴訟法第二百九十九條第一項前段，毒品危害防制條例第十條第
二項，判決如主文。
中      華      民      國      九十      年      七      月    十八    日
                                        法  官  林  三  元
右正本證明與原本無異。
如不服本判決，應於送達後十日內向本院提出上訴狀 （須附繕本） ，上訴於台灣高
等法院台中分院。
                                        書記官
中      華      民      國      九十      年      七      月    十八    日
附錄論罪科刑法條
毒品危害防制條例第十條第二項：
施用第二級毒品者，處三年以下有期徒刑。


司法院資訊處製作；財團法人民間司法改革基金會備份。
